臺灣桃園地方法院民事判決
                                      110年度訴字第753號
原      告  楊豫台  

            曾鈺雁  
                      居臺北市○○區○○○路○段000巷0號三樓
            鍾寶雯  
共      同
訴訟代理人  魏釷沛律師
被      告  如附表一所示
受  告  知
訴  訟  人  黃莉婷（即黃永進之抵押權人）


上列當事人間請求分割共有物事件，本院於民國111年5月3日言
詞辯論終結，判決如下：
    主  文
一、被告劉鴻雲、謝劉螢香、劉順發、劉廣發、陳劉桂香、賴艷
    秋、劉文愷、劉蕙美、劉文昌、楊夢玲、劉瀚文、劉正弦、
    劉依婷、劉正天、劉賜發、劉玉香、劉土發、劉亦琮、劉泰
    發、劉蘭香、劉溶發、劉梅香、劉秋發、劉碧香、劉經發、
    劉昌浩、劉昌瀚、劉婉儀等應就黃毓苟坐落桃園市○○區○○段
    000地號土地所有權比例864分之22之應有部分辦理繼承登記
    。
二、被告劉鴻雲、謝劉螢香、劉順發、劉廣發、陳劉桂香、賴艷
    秋、劉文愷、劉蕙美、劉文昌、楊夢玲、劉瀚文、劉正弦、
    劉依婷、劉正天、劉賜發、劉玉香、劉土發、劉亦琮、劉泰
    發、劉蘭香、劉溶發、劉梅香、劉秋發、劉碧香、劉經發、
    劉昌浩、劉昌瀚、劉婉儀等應就黃毓泉坐落桃園市○○區○○段
    000地號土地所有權比例864分之11之應有部分辦理繼承登記
    。
三、被告黃景承、黃瑞承、黃月仙、郭黃月蓉、黃月秋、黃月真
    等應就黃張純妹坐落桃園市○○區○○段000地號土地所有權比
    例4320分之2之應有部分辦理繼承登記。
四、被告李麗萍、李美萍、李嘉萍、黃覺瑩、黃盛燈、黃盛煜、
    黃盛煊、黃媛惠、黃盛焜、黃瑞惠等應就黃早輝坐落桃園市
    ○○區○○段000地號土地所有權比例108分之5之應有部分辦理
    繼承登記。
五、被告范姜見妹、黃鳳嬌、范姜明鋐、范姜鳳美、黃鳳珠、黃
    晉成、黃鳳淑等應就黃永貴坐落桃園市○○區○○段000地號土
    地所有權比例4320分之24之應有部分辦理繼承登記。
六、兩造所共有坐落桃園市○○區○○段000地號之土地，分割由楊
    豫台、曾鈺雁、鍾寶雯及楊依霖取得，其中楊豫台應有部分
    為0000000000分之0000000000、曾鈺雁應有部分為00000000
    00分之000000000、鍾寶雯應有部分為0000000000分之00000
    00000、楊依霖應有部分為0000000000分之000000000。楊豫
    台、曾鈺雁、鍾寶雯及楊依霖應按附表三「補償金錢」欄所
    示之金額，以金錢補償如附表三所示之共有人。
七、訴訟費用由兩造依附表二所示之應有部分比例負擔。
    事實及理由
壹、程序方面：
一、按不變更訴訟標的，而補充或更正事實上或法律上之陳述者
    ，非為訴之變更或追加，民事訴訟法第256條定有明文。而
    裁判分割共有物，屬形成判決，法院定共有物之分割方法，
    固應斟酌當事人之聲明、共有物之性質、經濟效用及全體共
    有人之利益等，而本其自由裁量權為公平合理之分配，但並
    不受當事人聲明、主張或分管約定之拘束。是當事人主張之
    分割方案，僅供法院參考，屬攻擊防禦方法，縱使於訴訟中
    為分割方案之變更或追加，亦僅屬補充或更正事實上或法律
    上之陳述，而非訴之變更或追加。查原告起訴請求分割兩造
    共有之桃園市○○區○○段000地號土地（下稱系爭土地），經
    迭次變更其分割方案，核其內容，均係關於共有土地分割方
    案之更異，揆諸上開說明，應均無涉訴之變更或追加，先予
    敘明。
二、次按訴狀送達後，原告不得將原訴變更或追加他訴，但請求
    之基礎事實同一、訴訟標的對於數人必須合一確定時，追加
    其原非當事人之人為當事人者，不在此限，民事訴訟法第25
    5條第1項第2款、第5款定有明文。經查，原告提起本件訴訟
    ，原列訴外人黃毓苟、黃毓泉、黃張純妹、黃早輝為被告，
    惟黃毓苟、黃毓泉、黃張純妹、黃早輝皆已於起訴前死亡，
    此有戶籍謄本在卷可查（見壢司調卷第87、94、171、154頁
    ），原告遂具狀更正黃毓苟、黃毓泉、黃張純妹、黃早輝部
    分之訴，而分別追加其繼承人即劉鴻雲、謝劉螢香、劉順發
    、劉廣發、陳劉桂香、賴艷秋、劉文愷、劉蕙美、劉文昌、
    楊夢玲、劉瀚文、劉正弦、劉依婷、劉正天、劉賜發、劉玉
    香、劉土發、劉亦琮、劉泰發、劉蘭香、劉明發、劉溶發、
    劉梅香、劉秋發、劉碧香、劉經發；黃月仙、郭黃月蓉、黃
    月秋、黃月真（黃張純妹之繼承人黃景承、黃瑞承本即為系
    爭土地共有人，毋庸追加）；李麗萍、李美萍、李嘉萍、黃
    覺瑩、黃盛燈、黃盛煜、黃盛煊、黃媛惠、黃盛焜、黃瑞惠
    為被告，並對上開繼承人追加就系爭土地之應有部分辦理繼
    承登記之聲明（見壢司調卷第185至187頁），核屬為補正當
    事人適格，而追加就訴訟標的有合一確定必要之人為被告，
    且其請求之基礎事實與原起訴同一，所用之證據資料亦具有
    同一性，揆諸前揭規定，應予准許。
三、復按當事人死亡者，訴訟程序在有繼承人、遺產管理人或其
    他依法令應續行訴訟之人承受其訴訟以前當然停止；承受訴
    訟人，於得為承受時，應即為承受之聲明，他造當事人，亦
    得聲明承受訴訟。民事訴訟法第168條、第175條分別定有明
    文。又分割共有物訴訟中法院不得准許未繼承系爭不動產之
    繼承人承受訴訟（最高法院95年度台上字第257號判決意旨
    ），若原告聲明承受訴訟錯誤，可令其撤回該錯誤部分（最
    高法院94年度台上字第1067號判決）。經查，被告黃永良於
    民國110年5月31日訴訟進行中死亡，其繼承人中之黃承揚於
    同年7月7日辦理遺產分割登記後取得系爭土地應有部分，有
    戶籍謄本、繼承系統表及土地登記謄本在卷可憑（見本院卷
    一第223至231頁、卷五第31頁），茲據原告聲明由黃陳玉美
    、黃金惠、黃怡卿、黃承揚承受訴訟後（見本院卷一第221
    頁），其復撤回對黃陳玉美、黃金惠、黃怡卿承受訴訟之聲
    明（見本院卷七第77頁），揆諸前開規定，於法並無不合，
    應予准許。其次，被告劉明發及黃永貴分別於110年7月31日
    、111年1月30日死亡，其法定繼承人為劉昌浩、劉昌瀚、劉
    婉儀；范姜見妹、黃鳳嬌、范姜明鋐、范姜鳳美、黃鳳珠、
    黃晉成、黃鳳淑，有除戶謄本、戶籍謄本及繼承系統表附卷
    可稽（見本院卷一第235至245頁、卷七第113至123頁），經
    原告具狀聲明由劉明發及黃永貴之繼承人承受訴訟（見本院
    卷一第233頁、卷七第111、112頁），與前開規定相符，應
    予准許。
四、末按訴訟繫屬中為訴訟標的之法律關係，雖移轉於第三人，
    於訴訟無影響。前項情形，第三人經兩造同意，得聲請代移
    轉之當事人承當訴訟；僅他造不同意者，移轉之當事人或第
    三人得聲請法院以裁定許第三人承當訴訟。民事訴訟法第25
    4條第1、2項分別定有明文。經查，被告黃永雄於訴訟繫屬
    中之110年10月4日將其系爭土地應有部分移轉登記予原告曾
    鈺雁、楊豫台、鍾寶雯及第三人楊依霖所有，此有土地登記
    謄本及異動索引在卷為憑（見本院卷五第9至33頁），經楊
    依霖聲請承當訴訟（見本院卷七第90至92頁），並經兩造同
    意（見本院卷七第139、205頁），而生承當訴訟之效力，故
    黃永雄已因楊依霖承當訴訟而脫離本件訴訟。
五、被告等經合法通知，而未於言詞辯論期日到場，經核無民事
    訴訟法第386條各款所列情形，依同法第385條第1項，爰依
    原告之聲請，由其一造辯論而為判決。
貳、實體方面：
一、原告主張：系爭土地為兩造所共有，各共有人應有部分比例
    如附表二應有部分欄所示，且兩造就系爭土地並未訂定不分
    割之協議，依系爭土地之使用目的亦非不能分割，惟兩造無
    法達成分割系爭土地之協議。為此，爰依民法第823條、第8
    24條規定提起本件訴訟。並聲明如主文所示。
二、被告等均經合法通知，未於言詞辯論期日到場，僅劉梅香、
    劉蘭香提出書狀表示，請法官依法裁判即可（見本院卷一第
    165頁、卷四第163頁），其餘被告皆未提出書狀為任何聲明
    或陳述。
三、按各共有人，除法令另有規定外，得隨時請求分割共有物，
    但因物之使用目的不能分割或契約訂有不分割之期限者，不
    在此限，民法第823條第1項定有明文。查原告主張系爭土地
    為兩造共有，各共有人之應有部分如附表二所示，而兩造未
    訂有不分割之契約，且無法就分割方法達成協議等情，業據
    原告提出系爭土地之地籍圖謄本、土地登記第一類謄本為證
    （見壢司調卷第10頁、第34至45頁），自堪信為真實。又系
    爭土地為都市計畫外之一般農業區農牧用地，屬農業發展條
    例（下稱農發條例）第3條第11款所稱之「耕地」，然系爭
    土地經查並無申請建造執照紀錄或經農舍套繪管制，此有桃
    園市大溪地政事務所、桃園市政府建築管理處及桃園市政府
    農業局回函可稽（本院卷一第63至66、95、96頁），故無法
    令上不得分割之限制，則原告訴請分割系爭土地，於法即無
    不合，自屬有據。
四、每宗耕地分割後每人所有面積未達0.25公頃者，不得分割，
　　但本條例89年1月4日修正施行前之共有耕地，得分割為單獨
    所有。農發條例第16條第1項第4款設有明文。又依農發條例
    第16條第1項第3款及第4款規定辦理耕地分割，應分割為單
    獨所有。但有下列情形之一者，不在此限：㈠耕地之部分共
    有人協議就其應有部分維持共有㈡依法院確定判決或和解筆
    錄就共有物之一部分由全體繼承人或全體共有人維持共有；
    依農發條例第16條第1項第4款規定申辦分割之共有耕地，部
    分共有人於本條例修正後，移轉持分土地，其共有關係未曾
    終止或消滅，且分割後之宗數未超過修正前共有人數者，得
    申請分割。耕地分割執行要點第9點、第11點亦有規定。查
    系爭土地於農發條例89年1月4日修正前即存有共有關係，雖
    部分共有人係於農發條例89年1月4日施行後始因買賣、贈與
    、繼承等而取得系爭土地應有部分，然因其等共有關係未曾
    終止或消滅，則系爭土地倘分割宗數未超過農業發展條例修
    正施行前之共有人數者，分割後每人所有面積即不受0.25公
    頃之限制。故本件若採原告楊豫台、曾鈺雁、鍾寶雯及被告
    楊依霖協議之分割方案，將系爭土地分割予上開四人維持共
    有，其分割宗數僅一筆，並未超過農發條例修正施行前之共
    有人數，符合前述農發條例、耕地分割執行要點之規定，分
    割後每人所有面積自不受0.25公頃之限制，並予敘明。
五、次按因繼承、強制執行、公用徵收或法院之判決，於登記前
    已取得不動產物權者，非經登記，不得處分其物權，民法第
    759條定有明文。而共有物之分割，性質上為處分行為，不
    因協議分割或裁判分割而有異，故共有不動產如係遺產或共
    有人中有人死亡時，於未辦理繼承登記前，本不得分割共有
    物。然為求訴訟之經濟，在訴訟上可一併請求辦理繼承登記
    後，再將不動產予以分割（最高法院69年台上字第1012號判
    例、最高法院70年度第2次民事庭會議決定㈡意旨參照）。查
    系爭土地登記之共有人黃毓苟、黃毓泉、黃張純妹、黃早輝
    、劉明發、黃永貴已死亡，其繼承人分別為被告劉鴻雲、謝
    劉螢香、劉順發、劉廣發、陳劉桂香、賴艷秋、劉文愷、劉
    蕙美、劉文昌、楊夢玲、劉瀚文、劉正弦、劉依婷、劉正天
    、劉賜發、劉玉香、劉土發、劉亦琮、劉泰發、劉蘭香、劉
    明發、劉溶發、劉梅香、劉秋發、劉碧香、劉經發；黃景承
    、黃瑞承、黃月仙、郭黃月蓉、黃月秋、黃月真；李麗萍、
    李美萍、李嘉萍、黃覺瑩、黃盛燈、黃盛煜、黃盛煊、黃媛
    惠、黃盛焜、黃瑞惠；范姜見妹、黃鳳嬌、范姜明鋐、范姜
    鳳美、黃鳳珠、黃晉成、黃鳳淑等，迄今尚未辦理繼承登記
    ，有系爭土地登記謄本在卷可佐（本院卷五第9頁至27頁）
    ，是本件原告請求上開被告，就其等繼承系爭土地（應有部
    分分別為22/864、11/864、2/4320、5/108、24/4320）部分
    辦理繼承登記，並合併對其餘被告為分割共有物之請求，揆
    諸前開裁判意旨，自屬有據，應予准許。
六、復按共有物之分割，依共有人協議之方法行之；分割之方法
    不能協議決定，或於協議決定後因消滅時效完成經共有人拒
    絕履行者，法院得因任何共有人之請求，命為下列之分配：
    ㈠以原物分配於各共有人。但各共有人均受原物之分配顯有
    困難者，得將原物分配於部分共有人。㈡原物分配顯有困難
    時，得變賣共有物，以價金分配於各共有人；或以原物之一
    部分分配於各共有人，他部分變賣，以價金分配於各共有人
    ；以原物為分配時，如共有人中有未受分配，或不能按其應
    有部分受分配者，得以金錢補償之；以原物為分配時，因共
    有人之利益或其他必要情形，得就共有物之一部分仍維持共
    有。民法第824條第1至4項分別定有明文。又按定共有物分
    割之方法，固可由法院自由裁量，不受共有人主張之拘束，
    但須以其方法適當者為限。法院裁判分割共有物，除應斟酌
    各共有人之利害關係、使用情形，及各共有人分割後所得之
    利用價值、利用前景及分割後各部分之經濟價值是否相當而
    為適當之分配，始能謂為適當而公平。而分割共有物以消滅
    共有關係為目的，其分割方法，除部分共有人曾明示就其分
    得部分，仍願維持共有關係，或有民法第824條第4項規定情
    形外，不得將共有物之一部分歸部分共有人共有，使創設另
    一新共有關係（最高法院109年度台上字第2143號判決參照
    ）。故於部分共有人明示願就分得部分維持共有，即可維持
    部分共有人之共有關係。
七、經查，系爭土地面積為567.38平方公尺，現共有人高達80幾
    人，其中原告楊豫台應有部分約43.85％、曾鈺雁應有部分約
    4.87％、鍾寶雯應有部分約24.51％、被告楊依霖應有部分約2
    .33％，以上4人合計應有部分約75.56％，即其餘共有人應有
    部分僅占系爭土地之24.44％，倘採原物分割之方式分割系爭
    土地，將造成系爭土地變得過於零碎且狹小，反而利用不易
    ，顯非對系爭土地最有效益的分割及利用方式。又系爭土地
    上有未辦理保存登記之門牌號碼桃園市○○區○○路000○000號
    建物2筆（下稱336號建物、338號建物），其中336號建物由
    原告鍾寶雯、338號建物由原告楊豫台、曾鈺雁及被告楊依
    霖占有使用，並有事實上處分權（現場照片見本院卷一第14
    7頁，地籍圖見本院卷一第151至153頁），倘採原告之分割
    方案，將系爭土地原物分割予原告楊豫台、曾鈺雁、鍾寶雯
    及被告楊依霖維持共有，再依附表三所示金錢補償其餘未受
    分配之共有人，不僅讓所有權之歸屬趨於單純，且與系爭土
    地之使用現狀相符，免滋其他爭議，上開四人能繼續有效利
    用系爭土地及其上之建物，被告亦可依鑑定價額取得合理補
    償，無須煩惱因分割取得面積狹小之畸零地應如何使用及出
    售之問題，且上開四人已書立協議書明示願於本件原物分割
    後依應有部分比例維持共有關係，其餘被告亦未提出分割方
    案及表示意見，是本院審酌共有物之性質、當事人之意願、
    分割後土地經濟效用及全體共有人之利益等因素，認依原告
    所提方案分割，已兼顧兩造間之公平，係適當之分割方法，
    應屬公允。
八、又經本院囑託安信不動產估價師事務所，就系爭土地進行估
    價，經該所估價師針對勘估標的進行產權、一般因素、區域
    因素、個別因素、不動產市場現況及勘估標的依最有效使用
    情況下、及該所估價師專業意見分析後，採用比較法進行評
    估，求出系爭土地之合理價值為新臺幣5,114,574元，有不
    動產估價報告書可稽（存於本院卷外）。本院審酌系爭鑑定
    報告之鑑定人與兩造並無何特殊之親誼故舊或嫌隙關係，又
    係依其專業知識進行鑑定，且其鑑價方法客觀公正，自為可
    採。是認本件以前述方法為分割後，由原告楊豫台、曾鈺雁
    、鍾寶雯及被告楊依霖依鑑定價格，即附表三「補償金額」
    欄所示金額補償其餘共有人，應屬適當。
九、綜上所述，原告依民法第823條第1項規定，訴請分割系爭土
    地，為有理由，應予准許，並應予分割如主文第6項所示。
十、按共有人自共有物分割之效力發生時起，取得分得部分之所
    有權；應有部分有抵押權或質權者，其權利不因共有物之分
    割而受影響。但有下列情形之一者，其權利移存於抵押人或
    出質人所分得之部分：㈠權利人同意分割。㈡權利人已參加共
    有物分割訴訟。㈢權利人經共有人告知訴訟而未參加；前項
    但書情形，於以價金分配或以金錢補償者，準用第881條第1
    項、第2項或第899條第1項規定。民法第824條之1第1項至第
    3項復有明文。查本件被告黃永進就系爭土地設定最高限額
    抵押權予訴外人黃莉婷，此有系爭土地之登記謄本附卷可稽
    （見壢司調卷第44、45頁），本院依原告之聲請對黃莉婷告
    知本件訴訟（見壢司調卷第191頁、本院卷二第5頁），黃莉
    婷未表明參加訴訟，是依上開規定，其最高限額抵押權於本
    件分割共有物判決確定後，應移存至被告黃永進所受分配補
    償之價金上。又民法第824條之1第2項但書各款規定，乃法
    律明文規定之法定效果，無庸當事人為任何聲明，亦無庸於
    判決主文內諭知，僅於判決理由中說明為已足（臺灣高等法
    院暨所屬法院98年度法律座談會研討意見參照），本院自無
    須於判決主文為諭知，併此敘明。
十一、末按因分割共有物或其他性質上類似之事件涉訟，由敗訴
    當事人負擔訴訟費用顯失公平者，法院得酌量情形，命勝訴
    之當事人負擔其一部，民事訴訟法第80條之1定有明文。本
    件固為原告勝訴之判決，惟本件既屬共有物分割事件涉訟，
    兩造於訴訟上之所為，又未徒增不必要之費用，且判決結果
    對兩造之權利亦各屬有利，是由敗訴之被告負擔全部訴訟費
    用者，顯失公平，本院酌量此情形，認本件訴訟費用應由兩
    造各依其就系爭土地所有權應有部分之比例分擔，始為公允
    。爰併諭知訴訟費用之負擔如主文第7項所示。
中　　華　　民　　國　　111 　年　　8 　　月　　23　　日
                  民事第四庭    法　官　游智棋
　　　　　　　　　
以上正本係照原本作成。
如對本判決上訴，須於判決送達後 20 日內向本院提出上訴狀。
如委任律師提起上訴者，應一併繳納上訴審裁判費。
中　　華　　民　　國　　111 　年　　8 　　月　　23　　日
                                書記官　李韋樺
　　　　　　　　　　　　　　
附表一：
編號 姓名 住址 1 黃永金 住○○市○○區○○路○段00巷00弄0號 2 黃梁兼秀（監護宣告） 住○○市○○區○○路000巷00號  上  一  人  法定代理人    黃永宏   住同上 3 黃永進 住○○市○○區○○路000號 4 黃景承（即登記之共有人兼黃張純妹之繼承人） 住○○市○鎮區○○路000號 5 黃瑞承（即登記之共有人兼黃張純妹之繼承人） 住○○市○鎮區○○路000號 6 黃采媚 住○○市○○區○○路000巷0號 居桃園市○○區○○○街00巷00號 7 黃文正 住○○市○○區○○路000巷0弄00號 8 黃永城 住○○市○○區○○路0巷0○0號 9 黃永恭 住○○市○○區○○路0巷000○0號 10 黃承偉 住○○市○○區○○街0號 11 黃瑞蓮 住花蓮縣○○鄉○○村0鄰○○00號 12 黃瑞香 住○○市○○區○○○街000○0號 13 黃琦芳 住○○市○○區○○路000巷0號 14 黃瑞良 住○○市○○區○○○路0段000巷00號 15 黃美津 住○○市○○區○○路000號6樓 16 楊黃桂宜 住○○市○區○○路0段000巷0號6樓之2 17 黃桂蘭 住○○市○○區○○街000號2樓 18 黃寬承 住新竹縣○○鎮○○路0段000巷000弄000號 19 黃聞承 住○○市○○區○○○路0號4樓 20 黃定豐 住○○市○○區○○○路00號4樓 21 黃紫怡　 住○○市○鎮區○○街00巷00號 22 黃鉦凱 住○○市○○區○○路000巷0弄0號4樓 23 黃許秋蘭 住○○市○○區○○路000號 24 許芯瑜 住○○市○○區○○路000巷00號 25 許銘峻 住○○市○○區○○路000巷00號 26 黃子妍 住○○市○○區○○街000號 0○○○○○○○○) （現應受送達處所不明） 27 黃曼麗 住○○市○○區○○路0段000巷00號3樓 28 黃惠麗 住○○市○○區○○路0段000巷000號3樓 29 劉鴻雲（即黃毓苟及黃毓泉派下之繼承人） 住○○市○○區○○路00號 30 謝劉螢香（即黃毓苟及黃毓泉派下之繼承人） 住○○市○○區○○路000巷00號3樓 31 劉順發（即黃毓苟及黃毓泉派下之繼承人） 住○○市○○區○○街00號2樓 32 劉廣發（即黃毓苟及黃毓泉派下之繼承人） 住○○市○○區○○路000號 居RUA URANIO 54 SAO PAULO BR（巴西） （現應受送達處所不明） 33 陳劉桂香（即黃毓苟及黃毓泉派下之繼承人） 住苗栗縣○○市○○街00號  34 賴艷秋（即黃毓苟及黃毓泉派下之繼承人） 住○○市○○區○○街00號15樓 35 劉文愷（即黃毓苟及黃毓泉派下之繼承人） 住○○市○○區○○街00號15樓 36 劉蕙美（即黃毓苟及黃毓泉派下之繼承人） 住○○市○○區○○街00號 37 劉文昌（即黃毓苟及黃毓泉派下之繼承人） 住○○市○○區○○路○段000巷00號11樓 38 楊夢玲（即黃毓苟及黃毓泉派下之繼承人） 住○○市○○區○○路0巷000號 39 劉瀚文（即黃毓苟及黃毓泉派下之繼承人） 住○○市○○區○○街00巷0○0號 40 劉正弦（即黃毓苟及黃毓泉派下之繼承人） 住○○市○○區○○街00巷0○0號 41 劉依婷（即黃毓苟及黃毓泉派下之繼承人） 住○○市○○區○○路000巷00○0號 42 劉正天（即黃毓苟及黃毓泉派下之繼承人） 住○○市○○區○○路0巷000號 43 劉賜發（即黃毓苟及黃毓泉派下之繼承人） 住○○市○○區○○路000號 44 劉玉香（即黃毓苟及黃毓泉派下之繼承人） 住○○市○○區○○路000號 45 劉土發（即黃毓苟及黃毓泉派下之繼承人） 住○○市○鎮區○○○街0號16樓 46 劉亦琮（即黃毓苟及黃毓泉派下之繼承人） 住○○市○○區○○路000號 47 劉泰發（即黃毓苟及黃毓泉派下之繼承人） 住○○市○○區○○○路00號 48 劉蘭香（即黃毓苟及黃毓泉派下之繼承人） 住○○市○○區○○路00號 居NO 27,Jalan MH25,Taman Muzaffar Heights,75450,Ayer Keroh,Melaka（馬來西亞） （現應受送達處所不明） 49 劉溶發（即黃毓苟及黃毓泉派下之繼承人） 住○○市○○區○○街00號 50 劉梅香（即黃毓苟及黃毓泉派下之繼承人） 住○○市○○區○○○路000號 51 劉秋發（即黃毓苟及黃毓泉派下之繼承人） 住○○市○○區○○路000號 52 劉碧香（即黃毓苟及黃毓泉派下之繼承人） 住○○市○○區○○路00號 53 劉經發（即黃毓苟及黃毓泉派下之繼承人） 住○○市○○區○○路000號 54 黃月仙（即黃張純妹之繼承人） 住○○市○○區○○路000號3樓 55 郭黃月蓉（即黃張純妹之繼承人） 住○○市○○區○○路00巷00號4樓 56 黃月秋（即黃張純妹之繼承人） 住○○市○○區○○路000巷0號 57 黃月真（即黃張純妹之繼承人） 住新竹縣○○鎮○○○0號 58 李麗萍（即黃早輝派下之繼承人） 住○○市○○區○○路000巷0弄00號 59 李美萍（即黃早輝派下之繼承人） 住○○市○○區○○路0號13樓之10 60 李嘉萍（即黃早輝派下之繼承人） 住○○市○○區○○路0號13樓之10 61 黃覺瑩（即黃早輝派下之繼承人） 住○○市○○區○○○路00號 62 黃盛燈（即黃早輝派下之繼承人） 住○○市○○區○○路○○段000巷00弄00號 63 黃盛煜（即黃早輝派下之繼承人） 住○○市○○區○○路○○段000巷00號 64 黃盛煊（即黃早輝派下之繼承人） 住○○市○○區○○路○○段000巷00號 65 黃媛惠（即黃早輝派下之繼承人） 住○○市○○區○○○路0段00巷00號3樓 （現應受送達處所不明） 66 黃盛焜（即黃早輝派下之繼承人） 住○○市○○區○○路○○段000巷00號 67 黃瑞惠（即黃早輝派下之繼承人） 住○○市○○區○○路○○段000巷00號 居AV. CABILDO 2990 COA（阿根廷） （現應受送達處所不明） 68 黃承揚（即黃永良之承受訴訟人） 住○○市○鎮區○○街00號 居新竹縣○○市○○○街00號三樓 69 劉昌浩（即黃毓苟及黃毓泉派下繼承人劉明發之承受訴訟人） 住○○市○○區○○街00巷0號四樓 70 劉昌瀚（即黃毓苟及黃毓泉派下繼承人劉明發之承受訴訟人） 住○○市○○區○○路000號四樓之一 71 劉婉儀（即黃毓苟及黃毓泉派下繼承人劉明發之承受訴訟人） 住○○市○○區○○街00巷0號四樓 72 范姜見妹（即黃永貴之承受訴訟人） 住○○市○○區○○路000號 73 范姜明鋐（即黃永貴之承受訴訟人） 住○○市○○區○○路000號 74 黃晉成（即黃永貴之承受訴訟人） 住○○市○○區○○路000號 75 黃鳳嬌（即黃永貴之承受訴訟人） 住○○市○鎮區○○路00巷00弄0號 76 范姜鳳美（即黃永貴之承受訴訟人） 住○○市○○區○○街00號 77 黃鳳珠（即黃永貴之承受訴訟人） 住○○市○○區○○路○○段000巷00弄00號 78 黃鳳淑（即黃永貴之承受訴訟人） 住○○市○區○○路00○0號2樓 79 楊依霖（即黃永雄之承當訴訟人） 住○○市○○區○○路000號 
附表二：
編號 共有人 應有部分 訴訟費用 1 楊豫台 0000000/0000000 0000000/0000000 2 曾鈺雁 163319/0000000 163319/0000000 3 鍾寶雯 822715/0000000 822715/0000000 4 劉鴻雲、謝劉螢香、劉順發、劉廣發、陳劉桂香、賴艷秋、劉文愷、劉蕙美、劉文昌、楊夢玲、劉瀚文、劉正弦、劉依婷、劉正天、劉賜發、劉玉香、劉土發、劉亦琮、劉泰發、劉蘭香、劉昌浩、劉昌瀚、劉婉儀、劉溶發、劉梅香、劉秋發、劉碧香、劉經發 公同共有22/864 連帶負擔22/864 5 黃永金 12/864 12/864 6 劉鴻雲、謝劉螢香、劉順發、劉廣發、陳劉桂香、賴艷秋、劉文愷、劉蕙美、劉文昌、楊夢玲、劉瀚文、劉正弦、劉依婷、劉正天、劉賜發、劉玉香、劉土發、劉亦琮、劉泰發、劉蘭香、劉昌浩、劉昌瀚、劉婉儀、劉溶發、劉梅香、劉秋發、劉碧香、劉經發 公同共有11/864 連帶負擔11/864 7 黃梁兼秀 41/2592 41/2592 8 李麗萍、李美萍、李嘉萍、黃覺瑩、黃盛燈、黃盛煜、黃盛煊、黃媛惠、黃盛焜、黃瑞惠 公同共有5/108 連帶負擔5/108 9 黃永進 108/4320 108/4320 10 范姜見妹、黃鳳嬌、范姜明鋐、范姜鳳美、黃鳳珠、黃晉成、黃鳳淑 公同共有24/4320 連帶負擔24/4320 11 黃承揚 4/864 4/864 12 黃月仙、郭黃月蓉、黃月秋、黃月真、黃景承、黃瑞承 公同共有2/4320 連帶負擔2/4320 13 黃景承 2/4320 2/4320 14 黃瑞承 2/4320 2/4320 15 黃采媚 22/15552 22/15552 16 黃文正 8/4320 8/4320 17 黃永城 8/4320 8/4320 18 黃永恭 18/864 18/864 19 黃承偉 11/38880 11/38880 20 黃瑞蓮 1/1344 1/1344 21 黃瑞香 1/1344 1/1344 22 黃琦芳 1/1344 1/1344 23 黃瑞良 1/1344 1/1344 24 黃美津 1/960 1/960 25 楊黃桂宜 1/960 1/960 26 黃桂蘭 1/960 1/960 27 黃寬承 6/3456 6/3456 28 黃聞承 6/3456 6/3456 29 黃定豐 6/3456 6/3456 30 黃紫怡 6/3456 6/3456 31 黃鉦凱 5/108 5/108 32 黃許秋蘭 94/24192 94/24192 33 許芯瑜、許銘峻、黃子妍 公同共有2/864 連帶負擔2/864 34 黃曼麗 4/4320 4/4320 35 黃惠麗 4/4320 4/4320 36 楊依霖 78296/0000000 78296/0000000 
附表三（新台幣/元）
桃園市○○區○○段000地號土地鑑定價值：5,114,574元       編號 共有人 楊豫台負擔 （31.6％) 曾鈺雁負擔 （6.5％） 鍾寶雯負擔 （32.4％） 楊依霖負擔 （29.5％） 合計   補償金錢     1 劉鴻雲、謝劉螢香、劉順發、劉廣發、陳劉桂香、賴艷秋、劉文愷、劉蕙美、劉文昌、楊夢玲、劉瀚文、劉正弦、劉依婷、劉正天、劉賜發、劉玉香、劉土發、劉亦琮、劉泰發、劉蘭香、劉昌浩、劉昌瀚、劉婉儀、劉溶發、劉梅香、劉秋發、劉碧香、劉經發 41,153  8,465  42,195  38,419  130,232  2 黃永金 22,447  4,617  23,016  20,956  71,036  3 劉鴻雲、謝劉螢香、劉順發、劉廣發、陳劉桂香、賴艷秋、劉文愷、劉蕙美、劉文昌、楊夢玲、劉瀚文、劉正弦、劉依婷、劉正天、劉賜發、劉玉香、劉土發、劉亦琮、劉泰發、劉蘭香、劉昌浩、劉昌瀚、劉婉儀、劉溶發、劉梅香、劉秋發、劉碧香、劉經發 20,577  4,233  21,098  19,209  65,117  4 黃梁兼秀 25,565  5,259  26,212  23,866  80,902  5 李麗萍、李美萍、李嘉萍、黃覺瑩、黃盛燈、黃盛煜、黃盛煊、黃媛惠、黃盛焜、黃瑞惠 74,824  15,391  76,719  69,852  236,786  6 黃永進 40,405  8,311  41,428  37,720  127,864  7 范姜見妹、黃鳳嬌、范姜明鋐、范姜鳳美、黃鳳珠、黃晉成、黃鳳淑 8,979  1,847  9,206  8,382  28,414  8 黃承揚 7,482  1,539  7,672  6,985  23,678  9 黃月仙、郭黃月蓉、黃月秋、黃月真、黃景承、黃瑞承 748  154  767  699  2,368  10 黃景承 748  154  767  699  2,368  11 黃瑞承 748  154  767  699  2,368  12 黃采媚 2,286  470  2,344  2,134  7,234  13 黃文正 2,993  616  3,069  2,794  9,472  14 黃永城 2,993  616  3,069  2,794  9,472  15 黃永恭 33,671  6,926  34,523  31,433  106,553  16 黃承偉 457  94  469  427  1,447  17 黃瑞蓮 1,203  247  1,233  1,123  3,806  18 黃瑞香 1,203  247  1,233  1,123  3,806  19 黃琦芳 1,203  247  1,233  1,123  3,806  20 黃瑞良 1,203  247  1,233  1,123  3,806  21 黃美津 1,684  346  1,726  1,572  5,328  22 楊黃桂宜 1,684  346  1,726  1,572  5,328  23 黃桂蘭 1,684  346  1,726  1,572  5,328  24 黃寬承 2,806  577  2,877  2,619  8,879  25 黃聞承 2,806  577  2,877  2,619  8,879  26 黃定豐 2,806  577  2,877  2,619  8,879  27 黃紫怡 2,806  577  2,877  2,619  8,879  28 黃鉦凱 74,824  15,391  76,719  69,852  236,786  29 黃許秋蘭 6,280  1,292  6,439  5,863  19,874  30 許芯瑜、許銘峻、黃子妍 3,741  770  3,836  3,493  11,840  31 黃曼麗 1,496  308  1,534  1,397  4,735  32 黃惠麗 1,496  308  1,534  1,397  4,735  合計  395,001  81,249  405,001  368,754  1,250,005